# 厂区内道路工程等

提问人：钢齿侠Laura 时间：2020-03-01 08:05:21
请教陈老师，@chenyiwei：厂区内道路工程、排水工程、边坡工程、废水处理池环保、停车场是否应计入固定资产？属于厂区固定资产购建成本？（以上土地使用权归企业所有）。还是计入长摊，按照 3 年进行摊销？如果是计入长摊，是否应该当月计入下月开始摊销？

回答人：chenyiwei
你说的这些项目，均应确认为固定资产，按其预计使用寿命和对应土地使用权的剩余年限两者孰短的年限内计提折旧。不应计入长期待摊费用。